---
title: "Recortes de áreas"
author: "Artur Maia"
date: "2024-05-06"
output: html_document
---

```{r setup, include=FALSE}
knitr::opts_chunk$set(echo = TRUE)
```

## Introdução

Esse projeto conta com uma linha de recortes cartográficos de áreas, formando assim uma coleção ordenada de mapas, indo desde o mapa mundi até um mapa estadual.

### Bibliotecas
```{r message=FALSE, warning=FALSE}
library(rnaturalearth)
library(rnaturalearthhires)
library(ggplot2)
library(geobr)
library(mapview)
library(maps)
library(cowplot)
library(dplyr)
```

### Mundial:
```{r echo=FALSE, message=FALSE, warning=FALSE}
mundo <- map_data("world")
ggplot(mundo, aes(x=long, y=lat, group=group))+
  geom_polygon(fill="white", colour = "black")
```

### Continentes:

O continente **Africano** e o **Sul-Americano** foram os escolhidos:

```{r echo=FALSE, message=FALSE, warning=FALSE}
continente1<-ne_countries(continent = 'South America',returnclass = 'sf')
continente2<-ne_countries(continent = 'Africa',returnclass = 'sf')
c1<-ggplot()+geom_sf(data=continente1)
c2<-ggplot()+geom_sf(data=continente2)
plot_grid(c2,c1)
```

### Países:

Diante dos continentes que foram mostrados para esse projeto, em cada continente foi escolhido um país sendo esses países **Brail** e **Angola**.

```{r message=FALSE, warning=FALSE, include=FALSE}
br<-read_state(code_state = "all",year = 2010)
```
```{r message=FALSE, warning=FALSE, include=FALSE}
df<-read_state(code_state = 53)
```
```{r echo=FALSE, message=FALSE, warning=FALSE}
an<-ne_states(country = 'Angola',returnclass = 'sf')
br<-read_state(code_state = "all",year = 2010)
#df<-read_state(code_state = 53)
lu<-filter(an,name=="Luanda")
p1<-ggplot(br)+aes(group= 'code_tate')+geom_sf(size= 0.1,fill="#FFF9C5")+geom_sf(aes(group= 'code_state'),data = df,fill= "#EB8E18", col= "#EB8E18")+labs(x="longitude", y="latitude", title = "Brasil (capital: Distrito Federal)")+
  theme_bw()
p2<-ggplot(an)+aes(group= 'woe_id')+geom_sf(size= 0.1,fill="#FFF9C5")+geom_sf(aes(group= 'woe_id'),data = lu,fill= "#EB8E18", col= "#EB8E18")+labs(x="longitude", y="latitude", title = "Angola (capital: Luanda)")+
  theme_bw()
plot_grid(p1,p2)
```

Aqui diante dos países escolhidos,a localização de suas capitais agora são mostradas, sendo o **Distrito Federal** o estado no qual *Brasília* a capital do Brasil se encontra e **Luanda** a capital de Angola.

```{r echo=FALSE, message=FALSE, warning=FALSE}
mapview(lu)
mapview(df)
```

